קטלוג של P.37 - ארכיון בנימין ארדיטי, תיעוד על תולדות יהדות בולגריה 1850 -1964 P.37
P.37 - ארכיון בנימין ארדיטי, תיעוד על תולדות יהדות בולגריה 1850 -1964
- התכתבות בנוגע לקורות יהודי בולגריה מהשנים 1928-1970, 12/12/1928-03/10/1970; 37 מכתב מכונת כתיבה כתב יד; P.37/144
  אנטישמיות לפני המלחמה; מכתבים; עלייה; תרבות יהודית; ספרדים; Sofia,Sofia,<>,Bulgaria; Vratsa,Vratsa,<>,Bulgaria; Madrid,<>,Madrid,Spain; Roma,Roma,Lazio,Italy; Russe,Shumen,<>,Bulgaria; Pazardzhik,Plovdiv,<>,Bulgaria; Odrin,<>,<>,Turkey; Jerusalem,<>,<>,British Mandate For Palestine; Jerusalem,<>,<>,Israel; Tel Aviv,<>,<>,British Mandate For Palestine; Haifa,<>,<>,British Mandate For Palestine; Plovdiv,Plovdiv,<>,Bulgaria; <>,<>,<>,British Mandate For Palestine; RKKA - Raboche-krestyanskaya Krasnaya Armiya; מלחמת שחרור בולגריה
  התכתבות בנוגע לקורות יהודי בולגריה מהשנים 1928-1970 מכתבים על הקשר בין בולגריה לארץ ישראל, העלייה מבולגריה והקמת המדינה, הקשרים התרבותיים בין ישראל לספרד, היהודים בצבא הסובייטי במלחמה בשנים 1877-1878 ועל פרעות ב-Vratsa ב-1891; בתיק גם: מכתב מה-Croix Rouge על פרסום ביקור נציג הצלב האדום Edouard Chapuisat בבולגריה ב-1943.
- תיעוד מהשנים 1925-1958 על קורותיו של Dr. Saul Mezan, 01/10/1925-; 8 מכתב newspaper clippings מכונת כתיבה כתב יד; P.37/145
  ספרדים; לוחמי מחתרת; ציונים; פרטיזנים; הגנה עצמית לפני המלחמה
  תיעוד מהשנים 1925-1958 על קורותיו של Dr. Saul Mezan - מכתב מהוועד המרכזי של ההסתדרות הציונית בבולגריה מ-1925 ומכתב מרעיית S. Mezan מ-8 באוגוסט 1944; - כתבות עיתונים מאת בנימין ארדיטי, מ.ד. גאון ואלי ברוך על קורותיו של ד''ר מזאן בתור ציוני, סופר ולוחם במחתרת נגד הנאצים.
- מאמרים על ההיסטוריה של יהודי אירופה מימי הביניים עד לאחר מלחמת העולם השנייה, date empty; 29 מחקר-מאמר דפוס; P.37/146
  תרבות; <>,<>,<>,France; Malaga,<>,Andalucia,Spain; צבא צרפתי
  מאמרים על ההיסטוריה של יהודי אירופה מימי הביניים עד לאחר מלחמת העולם השנייה - סקירתו של זוזיה שייקובסקי תחת הכותרת "יהודים בצבאות צרפת"; - מאמרים על כתבי היד היהודים, על Picaso ועל המלחין Joaquin Rodrigo; בתיק גם: דף כתובות של יהודי ארצות הברית.
- חוברת של האירגון המקדוני בובלגריה "ILINDEN" עם רשימות ההרוגים במאבק על מקדוניה 1919-1926, 01/10/1919-18/04/1926; 12 חוברת/ות רשימת שמות מקור; P.37/147
  <>,<>,<>,Bulgaria; <>,<>,Macedonia,Greece
  חוברת של האירגון המקדוני בבולגריה "Ilinden" כולל רשימות ההרוגים במאבק על מקדוניה בשנים 1919-1926
- תיעוד מהשנים 1918-1943 על האנטישמיות בבולגריה, 27/07/1918-03/08/1943; 34 מאמר מינשר חוברת/ות דפוס; P.37/148
  אנטישמיות לפני המלחמה; אנטישמיות בזמן המלחמה; הגנה נגד האנטישמיות; משטר קומוניסטי; פוגרום / פרעות; Sofia,Sofia,<>,Bulgaria; Pleven,Pleven,<>,Bulgaria; Boris III; Ratnik - Ratnik za napredaka na balgarshtinata; Legion - Saiuz na mladezkite nazionalni legioni; הפרלמנט הבולגרי
  תיעוד מהשנים 1918-1943 על האנטישמיות בבולגריה - צו של הממשל הסוביטי מ-27 ביולי 1918 בנוגע להפסקת תופעות האנטישמיות; - כרוז של האירגון Legion מ-31 במרס 1933; - עותק מהמאמר "הגזע העליון" על אודות תוכן המילה "פוגרום" שפורסם ב-1938 בעיתון Poslednie Novosti; - כרוז של יהודי Pleven נגד נאום אנטישמי; - טקסט של נאומו האנטישמי של D.Kostov בפרלמנט הבולגרי ב-12 בדצמבר 1940; - חוזר האירגון Ratnik מ-3 באפריל 1943; - מכתב אנטישמי של אירגון לוחמי החזית מאוגוסט 1943.
- תיעוד על אוניות המעפילים מבולגריה ודרך בולגריה ועל העלייה מבולגריה בשנים 1939-1965, 01/01/1939-11/02/1965; 79 דוח-סקירה newspaper clippings מכתב דפוס מכונת כתיבה; P.37/149
  עלייה; סרטיפיקט; אוניות מעפילים; Sofia,Sofia,<>,Bulgaria; Russe,Shumen,<>,Bulgaria; Varna,Shumen,<>,Bulgaria; <>,<>,<>,Romania; Budapest,Pest-Pilis-Solt-Kiskun,<>,Hungary; קונפינו ברוך; קשלס חיים; "Dr. Theodor Herzl", Sofia; Consistoire Central des Israelites de France; "סטרומה" - אוניית מעפילים; "סלבדור" - ספינת מעפילים; עלייה ב'
  תיעוד על אוניות המעפילים מבולגריה ודרך בולגריה ועל העלייה מבולגריה בשנים 1939-1965 - פרסומים של הקונסיסטוריה המרכזית בנוגע לאסון שאירע לאוניה Salvador כולל דוח הוועדה לבדיקת החשבונות של ד''ר Baruh Confino שאירגן את העלייה הבלתי לגלית בשנים 1939-1941; - התכתבות הקונסיסטוריה על הבנק והאירגון הציוני ב-Sofia בנוגע להפלגות האוניות Salvador, Struma ואחרות ולחלוקת הסרטיפיקטים והעלייה מבולגריה; - מאמרים שכתבו ד''ר ב.קונפינו וחיים קשלס; בתיק גם: - כרוז הוועדה המרכזית לטיפול בעלייה מבולגריה בתל אביב מיולי 1941; - קטע עיתון מארץ ישראל מ-25 במרס 1941 על העלייה וההצלה מהבלקנים.
- תיעוד על החקיקה האנטי-יהודית בבולגריה, date empty; 13 תעוד מכונת כתיבה כתב יד; P.37/150
  חקיקה אנטי יהודית; Sofia,Sofia,<>,Bulgaria; Zakon za zashtita na naziata
  תיעוד על החקיקה האנטי-יהודית בבולגריה - חלק מהצעת החוק להגנת האומה מ-1940 כולל הערות על החקיקה האנטי-יהודית בבולגריה; - הערות על החוק להגנת המדינה הבולגרי הקודם; - הערות על החוק להחרמת נדל"ן.
- תיעוד של הקונסיסטוריה המרכזית בבולגריה בנוגע לחוק להגנת האומה מ-1940, 21/10/1940-25/12/1940; 37 סקירה מכונת כתיבה; P.37/151
  חקיקה אנטי יהודית; חינוך ותרבות; יהודים; כלכלה; מחאה; סוציולוגיה; Sofia,Sofia,<>,Bulgaria; Consistoire Central des Israelites de France; הפרלמנט הבולגרי; צבא בולגרי; Zakon za zashtita na naziata
  תיעוד של הקונסיסטוריה המרכזית בבולגריה בנוגע לחוק להגנת האומה מ-1940 ארבע סקירות מ-1940 נגד הטענות האנטי-יהודיות כולל השתתפות היהודים בחיי הכלכלה והתרבות בבולגריה.
- פניות מחאה נגד החוק להגנת האומה בבולגריה מ-1940, 01/10/1940-30/11/1940; 27 מכתב מכונת כתיבה דפוס; P.37/152
  מחאה; חסידי אומות העולם; מוסדות ציבור; Sofia,Sofia,<>,Bulgaria; Filov Bogdan; הפרלמנט הבולגרי; Zakon za zashtita na naziata
  פניות מחאה נגד החוק להגנת האומה בבולגריה מ-1940 - פניות מחאה של אירגון עורכי הדין אל יושב ראש הפרלמנט וראש הממשלה; - מכתב שכתב Hristo Punev ב-1 בנובמבר 1940; - מכתב אל ראש הממשלה Bogdan Filov ללא ציון תאריך ושם המחבר; בתיק גם: כתבת עיתון מאת Buco Piti על אודות חסיד אומות העולם Dimo Kazasov.
- קטעים מפרוטוקלים של הפרלמנט הבולגרי בנוגע לבעיה היהודית 1940-1943, 28/10/1940-26/03/1943; 52 פרוטוקול מכונת כתיבה כתב יד; P.37/153
  חסידי אומות העולם; Sofia,Sofia,<>,Bulgaria; Peshev Dimitur; הפרלמנט הבולגרי; Zakon za zashtita na naziata
  קטעים מפרוטוקלים של הפרלמנט הבולגרי בנוגע לבעיה היהודית 1940-1943 נאומי הצירים התומכים והמתנגדים למדיניות האנטי-יהודית בנוגע לחוק להגנת האומה משלהי 1940 ובנוגע להדחת סגן יושב ראש הפרלמנט Dimitar Peshev ב-26 במרס 1943.
- תיעוד מהקומיסריון לעניני היהודים בבולגריה מהשנים 1942-1943, 01/09/1942-30/06/1943; 128 דוח-סקירה מכונת כתיבה; P.37/154
  סקי; גירוש בזמן המלחמה; גירוש לפולין; כלכלה; צווים והוראות נגד יהודים; ועד הקהילה; Sofia,Sofia,<>,Bulgaria; <>,<>,Macedonia,Greece; <>,<>,Thrace,Greece; Pirot,<>,Serbia North,Yugoslavia
  תיעוד מהקומיסריון לעניני היהודים בבולגריה מהשנים 1942-1943 - תקנון הקהילות היהודיות מ-1942; - דוחות על פעילות ה-Kev מ-1942 ומ-1943 כולל על גירוש יהודי Macedonia, Thrace ו-Pirot; - תקנה מספר 225 מ-31 באוקטובר 1942 בנוגע לעניינים כלכליים.
- תיעוד על יישום החקיקה האנטי-יהודית בבולגריה בשנים 1941-1944, 18/02/8141-11/09/1944; 59 תעוד רשמי מכונת כתיבה דפוס כתב יד; P.37/155
  הגבלות תנועה; אות קלון; עבודות כפייה; פלוגות עבודות כפייה צבאיות; סקי; Sofia,Sofia,<>,Bulgaria; Ferdinand,Vratsa,<>,Bulgaria; Kazanlak,Stara Zagora,<>,Bulgaria; Vratsa,Vratsa,<>,Bulgaria; Lovech,Pleven,<>,Bulgaria; Sliven,Burgas,<>,Bulgaria; <>,<>,Macedonia,Greece; <>,<>,Thrace,Greece; Belev Alexander
  תיעוד על יישום החקיקה האנטי-יהודית בבולגריה בשנים 1941-1944 - פנקס העבודה של Alexander Belev; - מסמכים של בני משפחתו של Isak a. Kalev; - פנייתו של Moshe Yako Aladzhem אל מנהל המשטרה ב-Vratsa בבקשה לקבל אישור עבודה; - מסמכי הקומיסריון לענייני היהודים בנוגע להכנת רשימות גירוש, הגבלות תנועה ועבודה; בתיק גם: חוברת קול קורא בעברית מאת ועד חובבי ציון בבולגריה מ-1943.
- תיעוד על החקיקה האנטי-יהודית ופעילות הקומיסריון לענייני היהודים בבולגריה בשנים 1942-1943, 11/01/1942-26/08/1943; 119 תעוד רשמי תעוד טופס דפוס כתב יד; P.37/156
  סקי; הגבלות תנועה; חקיקה אנטי יהודית; חקיקה כלכלית; Sofia,Sofia,<>,Bulgaria; <>,<>,Macedonia,Greece; <>,<>,Thrace,Greece; Sliven,Burgas,<>,Bulgaria; KEV - Komisarstvo za Evreiskite Vaprosi; Consistoire Central des Israelites de France; ממשלת בולגריה
  תיעוד על החקיקה האנטי-יהודית ופעילות הקומיסריון לענייני היהודים בבולגריה בשנים 1942-1943 - טפסים, חוזרים, החלטות, הוראות ,צווי ממשלה, צווי משרד הפנים וצווי הקונסיסטוריה המרכזית בנוגע לעניינים שונים כולל פלוגות עבודה וכלכלה; - קטעי עיתונים ובהם הערותיו של ארדיטי על החקיקה האנטי-יהודית.
- הסכם Belev-Dannecker מ-22 בפברואר 1943 על גירוש 20,000 יהודים מבולגריה, date empty; 45 הסכם תצלום דפוס; P.37/157
  גירוש יהודים; דוח; Sofia,Sofia,<>,Bulgaria; Macedonia,<>,<>,<>; Thessaloniki,Thessaloniki,Macedonia,Greece; Belev Alexander; Dannecker Theodor; Bosshammer Fritz; הסכם Belev - Dannecker מה 22 בפברואר 1943
  הסכם Belev-Dannecker מ-22 בפברואר 1943 על גירוש 20,000 יהודים מבולגריה בתיק גם: - שני עמודים עם תמונות מגירוש יהודי מקדוניה וטרקיה.
- תיעוד על גירוש יהודי מקדוניה וטרקיה במרס 1943, 01/01/1942-21/06/1963; 32 מכתב רשימה מודעה מאמר רשימת שמות רשימת מגורשים מכונת כתיבה דפוס כתב יד; P.37/158
  גירוש לאושוויץ; גירוש בזמן המלחמה; סקי; משפטים - גרמניה; רכבות גירוש; רכבות פינוי לגרמניה; מחנות מעבר; מכתבי הסוואה מאושוויץ; מכתבי הסוואה; <>,<>,Macedonia,Greece; Auschwitz,מחנה,Poland; Pleven,Pleven,<>,Bulgaria; Skopje,<>,Serbia South - Macedonia,Yugoslavia; Bitola,<>,Serbia South - Macedonia,Yugoslavia; Pirot,<>,Serbia North,Yugoslavia; Lom,Vratsa,<>,Bulgaria; Sofia,Sofia,<>,Bulgaria; Dupnitsa,Sofia,<>,Bulgaria
  תיעוד על גירוש יהודי מקדוניה וטרקיה במרס 1943 - ניסיונות עלייה לארץ ישראל טרם הגירוש מ-Pirot; - מצב המגורשים ב-Lom; - דף מידע על המתים במחנה המעבר ב-Dupnitsa; - רשימות יהודים מ-Skopie ממרס 1943; - צילומים מגירוש יהודי מקדוניה; - קטעי עיתונים עם זיכרונות והערותיו של ארדיטי.
- תיעוד על החקיקה האנטי-יוהודית בבולגריה בשנים 1941-1944, date empty; 49 חוברת/ות מכונת כתיבה כתב יד; P.37/159
  חקיקה אנטי יהודית; חקיקה כלכלית; תקנות; קהילות יהודיות; סקי; הגבלות תנועה; Sofia,Sofia,<>,Bulgaria; Jerusalem,<>,<>,British Mandate For Palestine; משטרה בולגרית; הפרלמנט הבולגרי
  תיעוד על החקיקה האנטי-יוהודית בבולגריה בשנים 1941-1944 - עותקים בכתב יד של תקנות ומודעות של Kev, של הקהילה היהודית ושל המשטרה בבולגריה; - הערות על פעילות הפרלמנט הבולגרי ועל המדיניות האנטי-יהודית; בתיק גם: מכתב מ-1963 שנשלח למכון בן-צבי בנוגע לביבליוגרפיה של הפירסומים ההיסטוריים בבולגריה.
- תיעוד על גירוש יהודי Sofia לערי השדה בשנים 1942-1943, 05/11/1942-08/06/1943; 13 מודעה תעוד רשמי מכונת כתיבה; P.37/160
  גירוש לעיר שדה; אוכלוסיה מקומית; כלכלה; Sofia,Sofia,<>,Bulgaria; <>,<>,<>,Bulgaria
  תיעוד על גירוש יהודי Sofia לערי השדה בשנים 1942-1943 - מידע על מספר היהודים שעזבו את Sofia בסוף 1942; - מידע על חשבונות הבנק של המגורשים ב-31 במרס 1943 ובכלל זה מספר המגורשים ומספרם הכולל של היהודים לפי ערים עד ה-8 ביוני 1943.
- תיעוד על יישום החקיקה האנטי-יהודית בשנים 1941-1944, 01/01/1941-30/06/1943; 41 חוברת/ות מכונת כתיבה כתב יד; P.37/161
  אוכלוסיה מקומית; כלכלה; חקיקה אנטי יהודית; חקיקה כלכלית; <>,<>,<>,Bulgaria
  תיעוד על יישום החקיקה האנטי-יהודית בשנים 1941-1944 - מידע על הגבלות; - מידע על מספר היהודים לפי ערים כולל תקציב הקהילות.
- תיעוד על יישום החקיקה האנטי-יהודית בשנים 1941-1944, 31/07/1941-13/06/1944; 41 תעוד מכונת כתיבה כתב יד; P.37/162
  הגבלות; חקיקה אנטי יהודית; כלכלה; מחאה; ציונים; סקי; Sofia,Sofia,<>,Bulgaria; Kyustendil,Sofia,<>,Bulgaria; Russe,Shumen,<>,Bulgaria; Stomaniakov Hristo
  תיעוד על יישום החקיקה האנטי-יהודית בשנים 1941-1944 - רשימת שמות; - מסמך מטעם האירגון הציוני בבולגריה בנוגע להפסקת פעילותו ב-1942; - סקירה על תקנת Kev מ-29 באוגוסט 1942; - מסמכים של משפחת בלומנטל לאחר גירושה מ-Russe.
- תיעוד היחסים בין חצר המלך הבולגרי ליהודי בולגריה בשנים 1915-1975, 01/01/1915-01/01/1975; 95 מברק חוברת/ות מכתב דפוס כתב יד; P.37/163
  מכתבים; ציונים; בתי ספר יהודיים - בולגריה; קהילות יהודיות; עזרה ליהודים; Sofia,Sofia,<>,Bulgaria; Geneve,Geneve,<>,Switzerland; Madrid,<>,Madrid,Spain; Munchen,Oberbayern,Bavaria,Germany; Tel Aviv,<>,<>,British Mandate For Palestine; Jerusalem,<>,<>,British Mandate For Palestine; Boris III; Ferdinand
  תיעוד היחסים בין חצר המלך הבולגרי ליהודי בולגריה בשנים 1915-1975 - שלושה מברקים מהמלך Ferdinand ומהמלך Boris III; - הצהרות המלך Simeon לנתיני העם הבולגרי; - קטעי העיתון Naroden Glas ובו ביקורתו של Albert Beni על ספרו של ארדיטי בנוגע לתפקיד המלך Boris III בהצלת יהודי בולגריה; - קטעי עיתונים ובהם זיכרונות על מות המלך Boris III; - התכתבות מנהל לשכת המלך Simeon ב-Madrid עם ארדיטי בשנים 1959-1961; - זיכרונותיו (במכתב) של D.Dabidoff על עזרת שגרירות בולגריה ב-Vichy ומעורבותו הישירה של המלך Boris; - שמונה גיליונות של ביולטין הלשכה של המלך Simeon II מהשנים 1962-1964 כולל נתונים ביוגרפיים על המלך Boris.
- תיעוד ההיסטוריה של יהודי בולגריה בתקופת מלחמת העולם השנייה, date empty; 11 מכתב bibliography מכונת כתיבה; P.37/164
  Sofia,Sofia,<>,Bulgaria; London,<>,England,United Kingdom
  תיעוד ההיסטוריה של יהודי בולגריה בתקופת מלחמת העולם השנייה - הערות מספריהם של Natan Grinberg ו-Max Weinreich; - שני מכתבים ששלח אירגון יהודי בולגריה "שלום" לחברת הספרים Wiener ב-London בנוגע לכתיבת ספר על יהודי בולגריה.
- תיעוד על פלוגות העבודת בבולגריה בשנים 1941-1943, 12/08/1941-06/09/1944; 23 תעוד רשמי טופס מכונת כתיבה כתב יד; P.37/165
  התעללויות; חקיקה אנטי יהודית; מנהל; פלוגות עבודות כפייה צבאיות; Sofia,Sofia,<>,Bulgaria; ממשלת בולגריה
  החומרים נמסרו ליד ושם על ידי משפחת אררדיטי
  תיעוד על פלוגות העבודת בבולגריה בשנים 1941-1943 - החלטת הממשלה מ-12 באוגוסט 1941 בנוגע להקמת פלוגות יהודיות נפרדות כולל צו גיוס מ-16 בינואר 1943; - תלונות נגד הקצין Parashkev Yordanov על עבירות שביצע הנוגדות את תקנות הצבא כולל דוח בדיקה בנוגע למעשי התעללות; - דוח של הקצין Rogozarov על ביקורו בפלוגת העבודה מספר 11 ב-16 באוגוסט 1944 כולל מצב המחנה, מעשי שחיתות וגניבות מזון.
- תיעוד על העברת יהודי טרקיה דרך בולגריה במרס 1943, date empty; 43 מכתב זיכרונות מקור כתב יד; P.37/166
  גירוש ברכבות; מחנות מעבר; עזרה הדדית; עזרה ליהודים; חסידי אומות העולם; סקי; מחאה; זיכרון והנצחת השואה; Lom,Vratsa,<>,Bulgaria; Gorna Dzhumaya,Sofia,<>,Bulgaria; <>,<>,Thrace,Greece; Sofia,Sofia,<>,Bulgaria
  תיעוד על העברת יהודי טרקיה דרך בולגריה במרס 1943 - דוח שכתב נציג Kev במחנה המעבר Gorna Dzhumaya ב-7 במרס 1943; - הערותיו של ארדיטי על גירוש יהודי טרקיה; - זיכרונותיה של Nadezhda Vasileva (חסידת אומות העולם) על עזרתה ליהודי טרקיה בתחנת הרכבת ב-Lom; -זיכרונותיו של Elkana Levi מ-Lom על העזרה שהוגשה ליהודים בתחנת הרכבת ב-Lom כולל הערות ביוגרפיות על Slavi Pantav נציג Kev ב-Lom.
- פסק דין מ-29 בינואר 1943 נגד Yordan Kafedzhiev שהואשם במעשי רמאות של משפחה יהודיה מגרמניה שהגיעה ל-Sofia ב-1938, 29/01/1943-29/01/1943; 15 פסק-דין מכונת כתיבה; P.37/167
  פסקי דין; Sofia,Sofia,<>,Bulgaria
  פסק דין מ-29 בינואר 1943 נגד Yordan Kafedzhiev שהואשם במעשי רמאות של משפחה יהודיה מגרמניה שהגיעה ל-Sofia ב-1938
- תיעוד על פעילות ועד ההצלה ב-New York ופעילות ועד יהודי בולגריה בארץ ישראל, 26/10/1942-11/01/1951; 38 documentary כתב יד דפוס מכונת כתיבה; P.37/168
  סרטיפיקט; עזרה הדדית; עזרה והצלה; Sofia,Sofia,<>,Bulgaria; <>,<>,<>,Turkey; Ankara,<>,<>,Turkey; New York,<>,New York,United States; Bern,Bern,<>,Switzerland; <>,<>,<>,British Mandate For Palestine; ועד לעלייה מבולגריה ב-Istambul; American Jewish Committee; ממשלת טורקיה; עלייה ב'
  תיעוד על פעילות ועד ההצלה ב-New York ופעילות ועד יהודי בולגריה בארץ ישראל - הערות על שיחות נציג היהודים מבולגריה בארץ ישראל עם הנציג הטורקי ב-Sofia ב-1942 ועם Balabanov נציג בולגריה ב-Ankara ב-1944 בנוגע להקלת מצב יהודי בולגריה כולל הקלות על ההגירה מבולגריה לארץ ישראל וקבלת סרטיפיקטים; - שני מברקים של ה-Bulgarian American Committee וה-Federation of the Bulgarian Mecedonian Educational Clubs in Usa נגד גירוש בבולגריה; - חלקי מכתבים עם זיכרונות על פעילות ועד ההצלה ב-New York בשנים 1942-1944; - מברק מ-1943 ששלח ועד ההצלה בארץ ישראל לממשלת בריטניה בנוגע להקלת ההגירה מבולגריה; - תזכיר ששלח אירגון יהודי בולגריה בארץ ישראל לממשלת טורקיה ובו קריאה להקל את ההגירה לארץ ישראל.
- תיעוד תופעות אנטישמיות ב-Vratsa ו-Yambol בסוף המאה ה-19, date empty; 10 story/ies כתב יד; P.37/118
  אנטישמיות לפני המלחמה; עלילת דם; Yambol,Burgas,<>,Bulgaria; Vratsa,Vratsa,<>,Bulgaria
  תיעוד תופעות אנטישמיות ב-Vratsa ו-Yambol בסוף המאה ה-19 - זיכרונותיו של בנו של יוחנן אברהם בן-בסת שהואשם בעלילת דם ב-Vratsa; - הערות על המשפט נגד בוכור אשיה שישדג'י ב-1898 ב-Yambol.
- תיעוד על פעילות J.Asseoff, הוועד הבולגרי-אמריקני והקונגרס היהודי העולמי ב-New York בשנים 1943-1944, 01/01/1943-16/06/1962; 10 סקירה מאמר מכונת כתיבה דפוס; P.37/169
  הסתרת יהודים; חסידי אומות העולם; שידורי רדיו; New York,<>,New York,United States; London,<>,England,United Kingdom; Cairo,<>,<>,Egypt; Ankara,<>,<>,Turkey; <>,<>,<>,Turkey; <>,<>,<>,Bulgaria; Asseoff Jacques; ארנפרייס מרדכי (מרקוס); Roosevelt Theodore; הקונגרס היהודי העולמי
  תיעוד על פעילות J.Asseoff, הוועד הבולגרי-אמריקני והקונגרס היהודי העולמי ב-New York בשנים 1943-1944 - סקירת פעילת הקונגרס היהודי העולמי להצלת יהודי בולגריה כולל מאמצים דיפלומטיים וקשרים עם הרב הראשי של בולגריה לשעבר Ehrenpreis עם נציגויות ארצות הברית בטורקיה ובספרד; - סקירה שכתב נשיא ועד ההצלה באמריקה Jacques Asseoff תחת הכותרת "How the Jews of Bulgaria Were Rescued"; - מאמר שכתב Jacques Asseoff בבולגרית על תפקידם של גורמים בבולגריה, נשיא ארצות הברית רוזוולט ו-אלן דאלס בהצלת יהודי בולגריה.
- Documentation on the activities of Dr. M Ehrenpreis and the Metropolitan Stefan for the rescue of Bulgarian Jewry, 1943-1944, 01/06/1943-18/01/1975; 20 מברק דפוס מכונת כתיבה כתב יד; P.37/170
  Sofia,Sofia,<>,Bulgaria; Stockholm,<>,<>,Sweden; New York,<>,New York,United States; ארנפרייס מרדכי (מרקוס); מיטרופוליט Stefan; Asseoff Jacques; Boris III; הקונגרס היהודי העולמי
  תיעוד על פעילות Dr.M.Ehrenpreis ומטרופוליט Stefan למען הצלת יהודי בולגריה 1943-1944 - מברקים של Ehrenpreis ושל מטרופוליט Stefan בשנים 1943-1944; - עותקי מברקים שנשלחו ל-J.Asseoff ב-New York; - עותק ממכתב ששלח Maurice Perlzweig מטעם ה-World Jewish Congress ל-Ehrenpreis בנוגע לפעילות להצלת יהודי בולגריה; - מכתבים ששלחה Ester Ehrenpreis לארדיטי; בתיק גם: מידע על אודות התפטרות Ehrenpreis מכהונתו בתור הרב הראשי של בולגריה ב-1 באוגוסט 1914.
- פניות מחאה נגד המדיניות האנטי-יהודית בבולגריה ממרס עד מאי 1943, 09/03/1943-31/12/1973; 29 מכתב פרוטוקול מינשר מכונת כתיבה; P.37/171
  גירוש מבולגריה; מחאה; בתי משפט עממיים - בולגריה; הצלת יהודים; עזרה ליהודים; Sofia,Sofia,<>,Bulgaria; <>,<>,Thrace,Greece; Peshev Dimitur; הפרלמנט הבולגרי
  פניות מחאה נגד המדיניות האנטי-יהודית בבולגריה ממרס עד מאי 1943 - עותק מפניית המחאה של Dimitar Peshev מ-17 במרס 1943 כולל 43 חתימות של חברי הפרלמנט; - כרוז נגד גירוש יהודי טרקיה ובולגריה; - פנייתם של Tzvetan Boboshevski ו-Damyan Velchev מ-26 במאי 1943 נגד גירוש יהודי Sofia לערי השדה ואל מחוץ לגבולות בולגריה; בתיק גם: תיעוד על Dimitar Peshev.
- תיעוד על הכנסייה הבולגרית ועל פעילות מטרופוליט Stefan בתקופת מלחמת העולם השנייה, date empty; 40 מינשר newspaper clippings דפוס מכונת כתיבה; P.37/172
  חסידי אומות העולם; אנטישמיות בזמן המלחמה; הצלה יהודית; Sofia,Sofia,<>,Bulgaria; Jerusalem,<>,<>,British Mandate For Palestine; Boris III; Kiril, Patriarch; מיטרופוליט Stefan; כנסייה פרבוסלבית בולגרית
  החומרים נמסרו ליד ושם על ידי משפםחת ארדיטי
  תיעוד על הכנסייה הבולגרית ועל פעילות מטרופוליט Stefan בתקופת מלחמת העולם השנייה - כרוז של האירגון Otetz Paisiy נגד המטרופוליט Stefan; - כתבה מאת Yako Baruh בשם "הכמורה הבולגרית במאבק נגד המדיניות האנטי-יהודית של המלך Boris III"; - מסמכים ופרוטוקולים מישיבות הסינוד הקדוש בין 20 בפברואר 1941 ל-28 במאי 1943; בתיק גם: - חלק מגיליון של "עיתון הכנסייה" על ביקור Patriarch Kiril בארץ ישראל.
- תיעוד מהשנים 1942-1945 על המחנות Somovit ו-Kailaka ועל יישום החקיקה האנטי-יהודית ב-Russe, 24/08/1942-28/02/1945; 8 תעוד רשמי מודעה עדות דפוס; P.37/173
  חקיקה אנטי יהודית; הגבלות תנועה; אות קלון; רדיפות יהודים; עבודות כפייה; מחנות ריכוז; בתי משפט עממיים - בולגריה; Russe,Shumen,<>,Bulgaria; Somovit,Pleven,<>,Bulgaria; Kailaka,Pleven,<>,Bulgaria; Pleven,Pleven,<>,Bulgaria; Sofia,Sofia,<>,Bulgaria
  תיעוד מהשנים 1942-1945 על המחנות Somovit ו-Kailaka ועל יישום החקיקה האנטי-יהודית ב-Russe - צו להגבלות תנועה ב-Russe מ-24 בספטמבר 1942; - חלק מעדויות שהושמעו בפני בית משפט העם ב-1945 בנוגע לרדיפות נגד היהודים ב-Russe מפברואר 1945; - הספד על תשעה יהודים שנספו בשריפה במחנה Kailaka ב-11 ביולי 1944; - עדותו של Robert Mois Rubenov בפני בית משפט העם ב-1945 על השריפה ב-Kailaka; - חלק מדוח הקומיסריון לענייני היהודים מ-1 באפריל עד 30 ביוני 1943.
- תיעוד מהשנים 1943-1944 על יישום החקיקה האנטי-יהודית ב-Vidin, 12/07/1943-11/10/1945; 10 מכתב מודעה דפוס כתב יד; P.37/174
  הגבלות; הגבלות תנועה; כלכלה; אנטישמיות בזמן המלחמה; סקי; Vidin,Vratsa,<>,Bulgaria; Ferdinand,Vratsa,<>,Bulgaria; Jerusalem,<>,<>,British Mandate For Palestine; Sofia,Sofia,<>,Bulgaria; עלייה ב'
  תיעוד מהשנים 1943-1944 על יישום החקיקה האנטי-יהודית ב-Vidin - צו מ-12 ביולי 1943 על הגבלות עבודה ותנועה ב-Vidin; - בקשה מ-7 בספטמבר 1943 ששלחה Elena Zolova לקומיסר לענייני היהודים ב-Sofia לצורך ביטול הגבלות התנועה על היהודים בנוגע למסעדה שבבעלותה; - מכתב שכתב מנהל המטבח היהודי ב-Vidin ב-1944 על אודות חיי יהודי Vidin; בתיק גם: תעודת לידה של Asher Madzhar מ-11 באוקטובר 1945.
- תיעוד על רדיפות יהודים ב-Targoviste וב-Shumen בשנים 1943-1944, 21/11/1943-03/06/1944; 17 מכתב עדות מכונת כתיבה; P.37/175
  רדיפות יהודים; אנטישמיות בזמן המלחמה; קהילות יהודיות; סקי; החרמת רכוש; Targoviste,Dambovita,Walachia,Romania; Shumen,Shumen,<>,Bulgaria; צבא בולגרי
  תיעוד על רדיפות יהודים ב-Targoviste וב-Shumen בשנים 1943-1944 - עדויותיהם של H. Pinchas ו-Mosko Haim Shalom מ-Targoviste על רדיפות, גניבת כספים ומעשי הכאות בידי אנשי צבא ב-Targoviste; עדותו של Samuil Haim Panigel מ-Sumen על רדיפות, גניבת כספים ומעשי הכאות בידי אנשי צבא ב-Sumen; - תלונות שנשלחו בידי הקונסיסטוריה של הקהילה היהודית ב-Targoviste ובידי Samuil Panigel אל הקומיסר לענייני היהודים בנוגע לרדיפות יהודים בידי אנשי צבא.
- תיעוד מהשנים 1942-1945 על יישום החקיקה האנטי-יהודית ב-Plovdiv וביטולה, 18/09/1942-08/02/1955; 13 פרוטוקול מכתב מכונת כתיבה כתב יד; P.37/176
  חקיקה אנטי יהודית; הגבלות תנועה; החרמת רכוש יהודי; ציונים; Plovdiv,Plovdiv,<>,Bulgaria
  תיעוד מהשנים 1942-1945 על יישום החקיקה האנטי-יהודית ב-Plovdiv וביטולה - מודעת עיתון מ-18 בספטמבר 1942 על צוו הגבלות התנועה ב-Plovdiv; - מסמכים בנוגע להחרמת רכוש של אירגונים ציוניים ב-Plovdiv כולל רשימת החפצים שהוחרמו שנכתבה לצורך החזרת החפצים לאחר ביטול החקיקה האנטי-יהודית באפריל 1945; - "הנחיות למשפחה במקרה של גירוש" ללא ציון תאריך; בתיק גם: עותקים משני מכתבים ששלח N.D.Kableshkov ל-Baruh בישראל מהשנים 1944-1945.
- תיעוד מהשנים 1943-1945 על גירוש אישים יהודים מ-Sofia והעברת יהודי Kazanlak לערים אחרות ב-1943, 26/02/1943-02/02/1945; 24 רשימות מברק תעוד רשימת שמות רשימת מגורשים עדות מכונת כתיבה; P.37/177
  גניבת רכוש; החרמת כלי רכב; החרמת רכוש יהודי; פינוי אוכלוסיה יהודית; סקי; Kazanlik,Stara Zagora,<>,Bulgaria; Ferdinand,Vratsa,<>,Bulgaria; Pleven,Pleven,<>,Bulgaria; Vratsa,Vratsa,<>,Bulgaria; Lom,Vratsa,<>,Bulgaria; Radomir,Sofia,<>,Bulgaria; משטרה בולגרית
  תיעוד מהשנים 1943-1945 על גירוש אישים יהודים מ-Sofia והעברת יהודי Kazanlak לערים אחרות ב-1943 - מברקים של Kev בנוגע להכנת רשימות גירוש ממרס 1943; - שתי רשימות גירוש (ראה מספר פריט 4062182); - זיכרונות ועדויות בפני בית משפט העם על העברת יהודים מ-Kazanlak לערים אחרות כולל Radomir, Pleven, Ferdinand ו-Lom; - עדויות על שחיתות וגניבות של נציגי Kev ומנהל המחוז Asen Ignatov כולל גניבות השוטרים בתחנת הרכבת ב-Kazanlak.
  - שתי רשימות גירוש של יהודי Kazanlik, 26/02/1943-07/03/1943; 7 רשימות רשימת מגורשים; P.37/177.1
    Kazanlik,Stara Zagora,<>,Bulgaria
    שתי רשימות גירוש של יהודי Kazanlik 1. רשימה מ-11-26 בפברואר 1943 של שמונה בעלי משפחות כולל מספר בני המשפחה; 2. רשימה מ-7 במרס 1943 של 16 משפחות (48 אנשים) בשני עותקים
    הרשימה/ות מכילה/ות כ- 56 שמות
- כתבות על מצב היהודים בבלקנים בשנים 1943-1944, 02/08/1943-31/12/1944; 23 כתבה מחקר-מאמר מכונת כתיבה דפוס; P.37/178
  אוכלוסיה מקומית; רדיפות יהודים; Balkan Countries,<>,<>,<>; Fadenhecht Josef; צבא איטלקי; צבא בולגרי
  כתבות על מצב היהודים בבלקנים בשנים 1943-1944 - כתבה מ-2 באוגוסט 1943 בעיתון השוודי Afton Todningen על מצב היהודים בבלקנים לאחר נסיגת הצבא האיטלקי; - כתבה מנובמבר 1943 על מספר היהודים בארצות הבלקן מנובמבר 1943; - עותק ממאמר שכתב Klaus Schickert על Dr. Josef fadenhecht.
- תיעוד אירגוני יוצאי בולגריה בישראל מהשנים 1927-1944 על עלייה, התיישבות והיחסים עם בולגריה, 01/01/1927-26/12/1972; 20 מכתב פרוטוקול מכונת כתיבה כתב יד; P.37/179